臺灣嘉義地方法院行政訴訟裁定
111年度監簡字第12號
原      告  陳彥銘    
訴訟代理人  陳曉鳴律師
被      告  法務部矯正署

代  表  人  黃俊棠  
上列原告因撤銷假釋事件，本院裁定如下：
      主  文
原告之訴駁回。
訴訟費用新臺幣壹仟元由原告負擔。
      理  由
一、按民國109年1月15日修正公布，同年7月15日施行之監獄行
    刑法第153條第3 項規定：「本法中華民國108年12月17日修
    正之條文施行前，因撤銷假釋得聲明異議之案件，得於修正
    施行日之次日起算30日內，依本法規定向管轄地方法院行政
    訴訟庭提起訴訟」。又原告之訴，起訴逾越法定期限者，行
    政法院應以裁定駁回之，行政訴訟法第107 條第1 項第6 款
    定有明文。
二、原告起訴聲明謂「先位聲明：一、原處分及復審決定均撤銷
    。二、台南地方檢察署檢察官96年執減更壬字第6317號執行
    指揮書執行殘刑有期徒刑9年4月5日之執行指揮命令應予撤
    銷，原告應續予假釋。三、原告已執行完畢之殘期9年4月5
    日，應予折抵現執行刑之刑期。備位聲明：一、復審決定撤
    銷。二、確認原處分違法。三、台南地方檢察署檢察官96年
    執減更壬字第6317號執行指揮書執行殘刑有期徒刑9年4月5
    日之執行指揮命令應予撤銷，原告應續予假釋。四、原告已
    執行完畢之殘期9年4月5日，應予折抵現執行刑之刑期。」
    ，後於111年9月16日當庭撤回先位聲明二、三及備位聲明三
    、四，是就原告撤回之聲明，本院自無庸審理，先予敘明。
三、原告雖主張不服法務部於94年10月25日以法矯字第09400364
    51號函撤銷假釋之處分（下稱原處分），經依監獄行刑法提
    起復審，不服法務部111年7月14日法矯署復字第1110100526
    0號復審決定不受理，依監獄行刑法第135條第2項規定，於3
    0日不變期間內提起本件訴訟等語。然原告聲明中「先位聲
    明：一、原處分及復審決定均撤銷。」及「備位聲明：一、
    復審決定撤銷。二、確認原處分違法。」，係屬109年7月15
    日監獄行刑法修正施行前因撤銷假釋得聲明異議之案件，依
    監獄行刑法第153 條第3 項規定，原告應於監獄行刑法修正
    施行日即109 年7 月15日之次日起算30日內，逕向管轄之地
    方法院行政訴訟庭起訴。故原告不服原處分提起行政訴訟期
    間，應於109 年7 月15日翌日起算30日期間內，即於109 年
    8 月14日前起訴始合法。但原告遲至111年8月24日始提起本
    件行政訴訟（見起訴狀本院收狀戳章），顯已逾30日之法定
    不變期間。依前開說明，其起訴即不合法，且無從補正，應
    予駁回。　
四、依行政訴訟法第236條、第107條第1項第6款、第104條、民
    事訴訟法第95條、第78條，裁定如主文。　　
中　　華　　民　　國　　111 　年　　10　　月　　6 　　日
　　　　　　　　　行政訴訟庭法　官　邱美英
上為正本係照原本作成。
如不服本裁定，應於送達後10日內，向本院提出抗告狀（均須按
他造人數附繕本），並應繳納抗告裁判費新臺幣500元。抗告理
由應表明關於原裁定所違背之法令及其具體內容，或依訴訟資料
可認為原裁定有違背法令之具體事實。
中　　華　　民　　國　　111 　年　　10　　月　　6 　　日
                            書記官  黃怡禎